【裁判字號】    89,易,796
【裁判日期】    890628
【裁判案由】    贓物
【裁判全文】
臺灣彰化地方法院刑事判決                          八十九年度易字第七九六號
    公  訴  人  臺灣彰化地方法院檢察署檢察官
    被      告  乙○○
右列被告因贓物案件，經檢察官提起公訴（八十九年度偵字第九五一號），本院判決
如左：
    主      文
乙○○寄藏贓物，處拘役伍拾玖日。緩刑貳年。
    事      實
乙○○知悉曾進松（另案由本院審理中）於民國八十九年一月中旬某日，以自用小客
車載往其設於彰化縣伸港鄉○○村○○路五十九號二樓居處之服飾九十九件，係來源
不明之贓物（曾進松於八十九年一月十四日七時許，在彰化市○○路二六四巷九號甲
○○所營之信利服飾店所竊取），竟受曾進松之託予以寄藏。迄同年月十九日十時許
，經警帶同曾進松在前址查獲，並扣得該服飾九十九件。案經彰化縣警察局和美分局
報請臺灣彰化地方法院檢察署檢察官偵查起訴。
    理      由
一、訊據被告乙○○固坦承於前揭時地，因曾進松之託而受寄前開服飾等情不諱，然
    矢口否認有贓物罪之犯行，辯稱：曾進松載送服飾來時，並未說是何人所有，只
    說寄放幾天，其不知該服飾係曾進松所偷來的云云。惟查前開服飾係曾進松於八
    十九年一月十四日七時許，在彰化市○○路二六四巷九號被害人甲○○之信利服
    飾店所竊取一節，業經曾進松於警訊及偵查中供證屬實，核與被害人指陳情節相
    符，且有贓物認領保管收據附卷可稽。參以被告自承與曾進松認識不久，不知其
    從事何業，僅知其住在蚵寮村等語，衡之常情，果該批服飾確係正當交易之貨物
    ，曾進松何需捨其方便提取之自宅不放，而寄放相距非遠，提取不便之被告前揭
    居處﹖被告係成年之人，按其常識判斷，亦應足以認知該批服飾為來源不明之贓
    物，況被告於警訊中亦自白知悉該批服飾為曾進松所竊取之贓物。足見被告事後
    辯稱不知為贓物，無非諉卸之詞，不足採信。本件罪證明確，被告犯行堪以認定
    。
二、核被告所為，係犯刑法第三百四十九條第二項之寄藏贓物罪。其收受贓物之低度
    行為，為高度之寄藏行為所吸收，不另論罪。公訴意旨認被告係犯同條第一項之
    收受贓物罪，起訴法條尚有未洽，應予變更。爰審酌被告犯罪之動機、目的、手
    段、所生之危害及犯罪後之態度等一切情狀，量處如主文所示之刑。查被告前未
    曾受有期徒刑以上刑之宣告，有臺灣彰化地方法院檢察署刑案資料查註紀錄表足
    稽，經此教訓，當知警惕而無再犯之虞，本院認本件所宣告之刑，以暫不執行為
    宜，爰依法宣告緩刑二年，以啟自新。
據上論斷，應依刑事訴訟法第二百九十九條第一項前段、第三百條，刑法第三百四十
九條第二項、第七十四條第一款，罰金罰鍰提高標準條例第一條前段，判決如主文。
中      華      民      國    八十九    年      六      月    二十八    日
                                    法      官  邱  顯  祥
右正本證明與原本無異。
如不服本判決，應於送達後十日內向本院提出上訴狀( 須附繕本 )。
告訴人或被害人對於判決如有不服具備理由請求檢察官上訴者，其上訴期間之計算係
以檢察官收受判決正本之日期為準。
                                    法院書記官  簡  茂  村
中      華      民      國    八十九    年      六      月     三十     日
刑法第三百四十九條
收受贓物者，處三年以下有期徒刑、拘役或五百元以下罰金。
搬運、寄藏、故買贓物或為牙保者，處五年以下有期徒刑、拘役或科或併科一千元以
下罰金。
因贓物變得之財物，以贓物論。


司法院資訊處製作；財團法人民間司法改革基金會備份。
